臺灣桃園地方法院刑事判決　　　　　　100年度審易字第903號
公　訴　人　臺灣桃園地方法院檢察署檢察官
被　　　告　黃志龍
上列被告因竊盜案件，經檢察官提起公訴（100 年度偵字第8677
、8678、9812號），被告於準備程序進行中為有罪陳述，經本院
裁定進行簡式審判程序，判決如下：
    主      文
黃志龍竊盜，累犯，處有期徒刑肆月，如易科罰金，以新臺幣壹
仟元折算壹日；又竊盜，累犯，處有期徒刑肆月，如易科罰金，
以新臺幣壹仟元折算壹日；又竊盜，累犯，處有期徒刑肆月，如
易科罰金，以新臺幣壹仟元折算壹日。應執行有期徒刑捌月，如
易科罰金，以新臺幣壹仟元折算壹日。
    事實及理由
一、被告所犯之罪，為死刑、無期徒刑、最輕本刑3 年以上有期
    徒刑或高等法院管轄第一審案件以外之罪，而被告於本院準
    備程序進行中，就被訴事實為有罪之陳述，經本院告知簡式
    審判程序意旨，並聽取公訴人及被告之意見後，依刑事訴訟
    法第273條之1第1項之規定，裁定依簡式審判程序審理。
二、犯罪事實：
    黃志龍前於民國95年間因竊盜等案件，經臺灣高雄地方法院
    以96年度易字第3號判決分別判處有期徒刑10月、8月，應執
    行有期徒刑1年5月確定；於95年間復因竊盜案件，經本院以
    96年度桃簡字第422號判決判處有期徒刑6月確定，上開竊盜
    之3 罪刑嗣經臺灣高雄地方法院以96年度聲減字第4163號裁
    定各減刑二分之一，並定應執行刑為有期徒刑11月確定，於
    97年6 月21日期滿執行完畢。猶不知悔改，復意圖為自己不
    法之所有，分別而為下列竊盜犯行：
  (1)於100年3月3日上午6 時10分許，騎乘車號WKU-838號輕型機
    車，至桃園縣中壢市○○○路489巷61號（起訴書誤載為1號
    ，應予更正）工地旁竊取姜阿庭所有之鐵柱2 支及鐵條26支
    ，價值新臺幣（下同）4,120 元，得手後即置於前揭機車上
    欲載運離開之際，遇巡邏員警攔查，其心虛而將竊得物品丟
    棄於地上準備逃逸，而為警當場查獲。
  (2)另於100年3月4日中午11時50分許，在桃園縣大溪鎮○○路○
    段548巷117號賴美慧之倉庫（未關門）竊取鋁門窗3 片，價
    值1,000 元，得手後為賴美慧發現，黃志龍即將竊得之鋁門
    窗置於屋外水溝旁後逃逸。嗣於同日中午12時50分許，在桃
    園縣平鎮市○○路與東光路口為警查獲。
  (3)復於100年3月10日中午12時35分許，在桃園縣中壢市○○○
    ○街309號騎樓竊取蔡佳良所有之白鐵製桌子1張，得手後載
    往千毅資源回收場變賣，得款450元花用。嗣於同日晚間8時
    10分，在桃園縣平鎮市○○路77號壢新醫院609 號病房內為
    警查獲。
三、認定被告犯罪所憑之證據：
  (一)被告黃志龍於警詢之供述，於檢察官偵訊及本院準備程序中
    之自白。
  (二)告訴人即被害人姜阿庭、賴美慧於警詢及偵訊中之指訴，告
    訴人即被害人蔡佳良於警詢中之指訴，證人溫范鐘於警詢中
    之證述，證人黃教祝於警詢及偵訊中之具結證述。
  (三)千毅資源回收場之典當紀錄、溫范鐘指認被告相片各1 份、
    贓物領據保管單3紙、監視器翻拍照片2張、現場照片18張。
四、核被告所為，均係犯刑法第320條第1項竊盜罪。被告所犯上
    開三罪間，犯意各別，行為互異，應分論併罰。又被告有如
    前所述之犯罪科刑、執行情形，有臺灣高等法院被告前案紀
    錄表各1 份在卷可按，其於徒刑執行完畢後5 年內故意再犯
    本件有期徒刑以上之各罪，均為累犯，應依刑法第47條第 1
    項之規定加重其刑。爰審酌被告前有多次竊盜前科，經法院
    判決有罪確定後，猶不知悔改，不思以正當手段獲取財物，
    竟圖不勞而獲而為本案竊盜犯行，危害社會治安及被害人之
    權益，所為非是，惟念其犯後坦承犯行，並兼衡被告犯罪之
    動機、目的、手段、智識程度、遭竊財物價值等一切情狀，
    分別量處如主文所示之刑及諭知易科罰金之折算標準，並定
    其應執行之刑及諭知易科罰金之折算標準。末按保安處分係
    針對受處分人將來之危險性所為之處置，以達教化、治療之
    目的，為刑罰之補充制度；我國現行刑法採刑罰與保安處分
    雙軌制，係在維持行為責任之刑罰原則下，為協助行為人再
    社會化之功能，以及改善行為人潛在之危險性格，期能達成
    根治犯罪原因、預防犯罪之特別目的；是保安處分中之強制
    工作，旨在對嚴重職業性犯罪及欠缺正確工作觀念或無正常
    工作因而習慣犯罪者，強制其從事勞動，學習一技之長及正
    確之謀生觀念，使其日後重返社會，能適應社會生活；刑法
    第90條第1 項規定：有犯罪之習慣或以犯罪為常業或因遊蕩
    或懶惰成習而犯罪者，得於刑之執行完畢或赦免後，令入勞
    動場所，強制工作，即係本於保安處分應受比例原則之規範
    ，使保安處分之宣告，與行為人所為行為之嚴重性、行為人
    所表現之危險性及對於行為人未來行為之期待性相當之意旨
    而制定，而由法院視行為人之危險性格，決定應否令入勞動
    處所強制工作，以達預防之目的；所謂「有犯罪之習慣」係
    指對於犯罪以為日常之惰性行為，乃一種犯罪之習性，至所
    犯之罪名為何，是否同一，則非所問，最高法院94年度台上
    字第6611號判決意旨可資參照。經查，被告犯本案竊盜案件
    ，乃為變賣所得財物而充作謀生之需，並非僅以此情謂其已
    染有犯罪之習慣，復被告雖曾有上述竊盜等犯行，本案又 3
    次行竊，惟其現已真心悔悟，頗有悔意，要難徵祇藉刑之執
    行不足以徹底根絕其惡性，是本院綜合上情，期能於接受有
    期徒刑之矯正後，改過自新，爰不予諭知強制工作之保安處
    分，附此敘明。
五、應適用之法條：
    刑事訴訟法第273條之1第1項、第299條第1項前段、第310條
    之2、第454條第1項，刑法第320條第1項、第47條第1項、第
    41條第1項前段、第8項、第51條第5款，刑法施行法第1條之
    1第1項、第2項前段。
六、如不服本判決，應於判決送達後10日內向本院提出上訴狀（
    應附繕本），其未敘述上訴理由者，應於上訴期間屆滿後20
    日內補提理由書狀於本院，上訴於臺灣高等法院。
本案經檢察官高文政到庭執行職務。
中    華    民    國   100    年    9     月    30    日
                  刑事庭    法  官  黃翊哲
以上正本證明與原本無異。
                            書記官  洪明媚
中    華    民    國   100    年    9     月    30    日
附錄論罪科刑法條：
中華民國刑法第320條
意圖為自己或第三人不法之所有，而竊取他人之動產者，為竊盜
罪，處5年以下有期徒刑、拘役或500元以下罰金。
意圖為自己或第三人不法之利益，而竊佔他人之不動產者，依前
項之規定處斷。
前二項之未遂犯罰之。